【裁判字號】    99,監,64
【裁判日期】    991220
【裁判案由】    許可監護人行為
【裁判全文】
臺灣宜蘭地方法院民事裁定                99年度監字第64號
聲  請  人  賴健國
送達代收人  蔡美卿
上列聲請人聲請許可監護人行為事件，本院裁定如下：
    主  文
准聲請人賴健國變賣受監護宣告之人賴如村所有如附表所示之不
動產。
聲請程序費用新臺幣壹仟元由聲請人負擔。
    理  由
一、聲請意旨略以：本院前以九十九年度監宣字第二七號裁定宣
    告賴如村為受監護宣告之人，並選定聲請人賴健國為受監護
    宣告之人賴如村之監護人，及指定賴麗雲為會同開具財產清
    冊之人確定後，因受監護宣告之人尚有貸款新臺幣（下同）
    一千多萬元，監護人無力負擔，且為支應受監護宣告之人之
    相關照護、醫療費用，實有變賣受監護宣告之人所有如附表
    所示不動產之必要，爰依法聲請准予變賣受監護宣告之人所
    有如附表所示不動產等語。
二、按監護人對於受監護人之財產，非為受監護人之利益，不得
    使用、代為或同意處分。監護人為下列行為，非經法院許可
    ，不生效力：(一)代理受監護人購置或處分不動產。(二)代理受
    監護人，就供其居住之建築物或其基地出租、供他人使用或
    終止租賃。監護人不得以受監護人之財產為投資。但購買公
    債、國庫券、中央銀行儲蓄券、金融債券、可轉讓定期存單
    、金融機構承兌匯票或保證商業本票，不在此限。民法第一
    千一百零一條定有明文。且前揭法條規定，依民法第一千一
    百十三條規定，乃準用於成年人之監護。合先敘明。
三、聲請人賴健國所為主張，業據提出土地所有權狀及建築改良
    物所有權狀等件在卷為證，並經本院依職權調閱九十九年度
    監宣字第二七號民事卷宗核閱無誤，堪信屬實。又聲請人聲
    請變賣如附表所示之不動產，乃為清償受監護宣告之人賴如
    村之貸款及支應受監護宣告之人賴如村之生活照護費用，亦
    經聲請人到庭陳述綦詳。茲審酌聲請人賴健國為受監護宣告
    之人賴如村之子及實際生活照顧者，受監護宣告之人各項生
    活、醫療、照顧及清償債務等事務，皆由聲請人支應處理，
    是聲請人聲請准許變賣受監護宣告之人所有如附表所示之不
    動產，俾得用於支付受監護宣告之人賴如村各項照護費用及
    償還貸款，均堪認定係為受監護宣告之人賴如村之利益無誤
    。本件聲請於法核無不合，為有理由，應予准許。
四、依非訟事件法第二十一條第一項前段，裁定如主文。
中    華    民    國    99    年    12    月    20    日
                  臺灣宜蘭地方法院家事法庭
                      法  官  陳嘉年
以上正本與原本無異。
如不服本裁定，應於裁定送達後10日內向本院提出抗告狀（應附
繕本）。
中    華    民    國    99    年    12    月    20    日
                      書記官  林家妮
附表
┌─┬──────────┬─────┬────────┐
│編│地號、建號、門牌號碼│權利範圍及│面            積│
│號│及其他              │持分比例  │                │
├─┼──────────┼─────┼────────┤
│一│宜蘭縣羅東鎮○○段四│全部      │八十三平方公尺  │
│  │九０地號之土地      │          │                │
├─┼──────────┼─────┼────────┤
│二│宜蘭縣羅東鎮○○段五│全部      │四十平方公尺    │
│  │七三地號之土地      │          │                │
├─┼──────────┼─────┼────────┤
│三│宜蘭縣羅東鎮○○段四│九分之一  │七十九平方公尺  │
│  │八六地號之土地      │          │                │
├─┼──────────┼─────┼────────┤
│四│宜蘭縣羅東鎮○○段一│全部      │六十一點一二平方│
│  │０八三地號之建物（門│          │公尺            │
│  │牌號碼：宜蘭縣羅東鎮│          │                │
│  │振泰街四七之一號）  │          │                │
└─┴──────────┴─────┴────────┘

司法院資訊處製作；財團法人民間司法改革基金會備份。
